【裁判字號】    89,上易,803
【裁判日期】    890428
【裁判案由】    竊盜
【裁判全文】
臺灣高等法院臺中分院刑事判決              民國八十九年度上易字第八○三號
    上  訴  人
    即  被  告  甲○○
右上訴人因竊盜案件，不服臺灣臺中地方法院八十八年度易字第二四五三號，中華民
國八十九年二月十七日第一審判決（起訴案號：臺灣臺中地方法院檢察署八十八年度
偵字第七二六三號），提起上訴，本院判決如左：
    主      文
上訴駁回。
    事實及理由
一、本案經本院審理結果，認第一審判決認事用法及量刑均無不當，應予維持，並引
    用第一審判決書記載之事實、證據及理由（如附件） 。
二、上訴人即被告甲○○在本院否認犯罪，雖辯稱：伊所有之行動電話拿到名洋通訊
    公司修理，因伊一眼失明，取回時誤拿○九三一─五六九三號行動電話，伊因祖
    母過世，致未立即交還，無竊盜故意云云，惟查本件竊盜犯罪事實已據被告在原
    審供承不諱，核與告訴人丙○○指訴之情節相符，被告雖曾送修行動電話，但因
    認費用過高作罷，即行取回，嗣被告隔數日始又佯稱購買交電器而至名洋通訊公
    司，始為本件竊盜犯行等情，亦據告訴人丙○○供述甚明在卷，上開辯解顯係卸
    責之詞，不足採信，執此上訴，為無理由，應予駁回。
三、據上論斷，應依刑事訴訟法第三百七十三條、第三百六十八條，判決如主文。
本案經檢察官乙○○到庭執行職務。
中      華      民      國     八十九     年      四      月   二十八   日
                                   臺灣高等法院臺中分院刑事第五庭
                                         審判長法  官  吳  火  川
                                               法  官  郭  同  奇
                                               法  官  朱      樑
右正本證明與原本無異。
不得上訴。
                                               書記官  呂  淑  芬
中      華      民      國     八十九     年      五      月    一      日
                                                                        Ｄ
臺灣臺中地方法院刑事判決                        八十八年度易字第二四五三號
    公  訴  人  台灣台中地方法院檢察署檢察官
   被      告  甲○○  男  三十七歲（民國○○○年○月○日生）
                        住台南縣鹽水鎮○○里○○路三二號
                        居台南縣新營市○○路三二之六號
                        身分證統一編號：Ｒ一二一七一三二七號
右列被告因竊盜案件，經檢察官提起公訴（八十八年度偵字第七二六三號），本院判
決如左：
    主  文
甲○○竊盜，處有期徒刑參月。
    事  實
一、甲○○於民國八十七年十二月五日上午十時許，至台中市○區○○路四段八二號
    名洋通訊公司購買充電器時，竟意圖為自己不法之所有，趁店員丙○○轉身以電
    腦查詢價格未能注意之際，伸手進玻璃櫥櫃內，竊取丙○○個人所有門號000
    0－000000摩托羅拉牌行動電話一支，得手後迅即離去。
二、案經被害人丙○○訴由台中市警察局第三分局報請臺灣臺中地方法院檢察署檢察
    官偵查起訴。
    理  由
一、右揭事實，業據被告甲○○坦承不諱，核與告訴人丙○○指訴之情節相符。本件
    事證明確，被告犯行應堪認定。
二、核被告所為，係犯刑法第三百二十條第一項之竊盜罪。爰審酌被告坦認所為、態
    度尚佳、頗具悔意，惟所竊之物已丟棄無法交還被害人等情狀，量處如主文所示
    之刑。
據上論斷，應依刑事訴訟法第二百九十九條第一項前段，刑法第三百二十條第一項，
罰金罰鍰提高標準條例第一條前段，判決如主文。
中      華      民      國    八十九    年      二      月     十七     日
                                     臺灣台中地方法院刑事第三庭
                                          法  官   李  秋  娟
右正本證明與原本無異。
如不服本判決，應於判決送達後十日內向本院提出上訴狀，上訴於臺灣高等法院臺中
分院( 須附繕本 )。
                                          書記官
中      華      民      國    八十九    年      二      月     十七     日
附錄論罪科刑法條
刑法第三百二十條
意圖為自己或第三人不法之所有，而竊取他人之動產者，為竊盜罪，處五年以下有期
徒刑、拘役或五百元以下罰金。


司法院資訊處製作；財團法人民間司法改革基金會備份。
